---
title: "Résulats sondage"
author: "Lucas Ben Arous"
date: "4/22/2019"
output: word_document
---

```{r setup, include=FALSE}
knitr::opts_chunk$set(echo = TRUE)
```

## R Markdown
Importation des packages nécessaires
```{r}
install.packages("factoextra")
install.packages("cluster")
install.packages("magrittr")
install.packages("ClustOfVar")
install.packages("ade4")
install.packages("dendextend")
install.packages("stringr")
library("dendextend")
library("cluster")
library("factoextra")
library("magrittr")
library("FactoMineR")
library("stringr")
```

Gestion des données : (toutes les données sont des factors dans myDatafactor)

```{r}
myData = read.csv('/Users/GBA/Documents/results-survey3.csv', header = TRUE, sep=";", fill = TRUE, na.strings = ' ')

myData$Opinion...art<- replace(myData$Opinion...art,myData$Opinion...art<=2,1)
myData$Opinion...art<- replace(myData$Opinion...art,myData$Opinion...art>=4,5)

myData$Opinion...divertissement<- replace(myData$Opinion...divertissement,myData$Opinion...divertissement<=2,1)
myData$Opinion...divertissement<- replace(myData$Opinion...divertissement,myData$Opinion...divertissement>=4,5)

myData$Opinion...enrichissement.personnel<-replace(myData$Opinion...enrichissement.personnel,myData$Opinion...enrichissement.personnel<=2,1)
myData$Opinion...enrichissement.personnel<-replace(myData$Opinion...enrichissement.personnel,myData$Opinion...enrichissement.personnel>=4,5)

myData$Opinion...vecteur.d.intégration.sociale<-replace(myData$Opinion...vecteur.d.intégration.sociale,myData$Opinion...vecteur.d.intégration.sociale<=2,1)
myData$Opinion...vecteur.d.intégration.sociale<-replace(myData$Opinion...vecteur.d.intégration.sociale,myData$Opinion...vecteur.d.intégration.sociale>=4,5)

myData$Difficulté.à.s.arrêter<- replace(myData$Difficulté.à.s.arrêter,myData$Difficulté.à.s.arrêter<=2,1)
myData$Difficulté.à.s.arrêter<- replace(myData$Difficulté.à.s.arrêter,myData$Difficulté.à.s.arrêter>=4,5)

myData$Structure.me.pousse.à.jouer<- replace(myData$Structure.me.pousse.à.jouer,myData$Structure.me.pousse.à.jouer<=2,1)
myData$Structure.me.pousse.à.jouer<- replace(myData$Structure.me.pousse.à.jouer,myData$Structure.me.pousse.à.jouer>=4,5)

myDatafactor = read.csv('/Users/GBA/Documents/results-survey3.csv', header = TRUE, sep=";", fill = TRUE, na.strings = ' ')
myDatafactor$Opinion...art = as.factor(myData$Opinion...art)
myDatafactor$Opinion...divertissement = as.factor(myData$Opinion...divertissement)
myDatafactor$Opinion...enrichissement.personnel = as.factor(myData$Opinion...enrichissement.personnel)
myDatafactor$Opinion...vecteur.d.intégration.sociale = as.factor(myData$Opinion...vecteur.d.intégration.sociale)
myDatafactor$Difficulté.à.s.arrêter = as.factor(myData$Difficulté.à.s.arrêter)
myDatafactor$Structure.me.pousse.à.jouer = as.factor(myData$Structure.me.pousse.à.jouer)
#View(myData)
#View(myDatafactor$Opinion...art)
```

MCA 
mise en corrélation de :les jeux vidéos transmettent-ils des opinions avec :
- âge de début
- pratique des jeux interdits pour son âge
c(22,30,49)

Types de jeux, fréquence de jeux, supports
c(11,12,13,14,15,16,18,19,20,21)
-> conculsion difficile

00.Difficulté à s'arrêter,la structure me pousse à jouer
c(43,44)
on peut rapidement mettre en rapport : les personnes qui reconnaissent la difficulté à s'arrêter, reconnaisent la présence d'une structure

0.Pourquoi tu joues trop longtemps,Difficulté à s'arrêter,la structure me pousse à jouer
c(41,43,44)

1. Fréquence, tendance des personnes à jouer plus que prévu
c(11,40)
difficile de conclure

2. Supports, tendance des personnes à jouer plus que prévu
c(18,19,20,21,40)
Difficile de conclure

3. Types de jeux, tendance des personnes à jouer plus que prévu
c(12,13,14,15,16,40)
Difficile de conclure

4. Types de jeux, des difficultés à s'arrêter
c(12,13,14,15,16,43)
Difficile de conclure

5. Types de support, incitation (seul ou entre amis)
c(18,19,20,21,39)
Corrélation Ordi/seul et console sur télé/invitation extérieur

6. Types de support,des difficultés à s'arrêter
c(18,19,20,21,43)
Difficile de conclure

7. Tendance des personnes à jouer plus, reconnaissance d'avoir des difficultés à s'arrêter,existence structures créées par développeurs, mécanismes existent
c(40,43,44)
Difficile de conclure

8. Reconnaissance d'avoir des difficultés à s'arrêter,existence structures créées par développeurs
c(43,44)
Apparaîssent corrélées positivement


9.Existence structures créées par développeurs, il existe des mécanismes
c(44,47)
Résultat : 
 Structure.me.pousse.à.jouer Mécanismes.existent
 1:18                        Non: 27            
 2:43                        Oui:219            
 3:66                                           
 4:75                                           
 5:44    
 
 10. Incitation, tendance à jouer plus que prévu
 c(39,40)
 Jouer seul apparaît être davantage corrélé avec la tendance à jouer plus
 
11. Incitation, des difficultés à s'arreter
 c(39,43)
 Difficulté à s'arrêter importante liée avec jouer en groupe (mais corrélation moins importante que pour la précéndente)
 
12. Incitation, tendance à jouer plus que prévu, des difficultés à s'arreter
c(39,40,43)
Même incohérence que ce qui est relevé dans la question précendente

13. Incitation, fréquence de jeux
c(11,39)
Difficile de conclure

14. Opinion sur les jeux vidéo
c(32,33,34,35)
Les avis très positif (art, enrichissement personnel, facteur d'intégration sociale) paraissent corrélés

15. Fréquence, opinion sur les jeux vidéo
c(11,32,33,34,35)
16.Fréquence, enrichissement personnel
c(11,33)
enrichissement personnel 5 lié à pratique très régulière des jeux vidéo
17.Fréquence, vecteur d'intégration sociale
c(11,34)
vecteur d'intégration sociale 5 lié à pratique très régulière des jeux vidéo
18.Fréquence, Art
c(11,35)
Art 5 lié à pratique très régulière des jeux vidéo

19.Age de début de la pratique de jeux / opinions sur les jeux vidéo
19a Age de début de la pratique de jeux, enrichissement personnel
c(22,33)
enrichissement personnel 5 corrélé à primaire

19b. Age de début de la pratique de jeux, vecteur d'intégration sociale
c(22,34)
pas de conclusion

19c. Age de début de la pratique de jeux, Art
c(22,35)
Art 5 rapidement corrélé à primaire

20. Age de début de la pratique de jeux, influence des jeux vidéo
c(22,55)
Sentiment d'influence important quand commence primaire

21. Age de début de la pratique de jeux,contrôle parental
c(22,23)
conclusion difficile

22. Age de début de la pratique de jeux, influence des jeux vidéo, contrôle parental
c(22,23,55)
conclusion difficile

23.la fréquence de jeux vidéo et l’influence des jeux vidéos sur le joueur
c(11,55)
influence paraît corrélée avec fréquence importante de la pratique des jeux vidéo et anticorrélée avec une faible pratique

24.Types de jeux, Influence
c(12,13,14,15,16,55)
Difficile de conclure

25. Opinions sur les jeux vidéo/ influence
25a. influence, enrichissement personnel
c(33,55)
Influence corrélée avec enrichissement personnel important
25b. influence, vecteur d'intégration sociale
c(34,55)
difficile de conclure
25c. influence, art
c(35,55)
Influence corrélée avec art 5

26. opinions 
c(50,51,52)
De manière globale, normes sociales et morales très corrélées, un peu moins avec normes politiques mais une corrélation entre les trois types d'idée existe

27. Opinions sur les jeux vidéos / Idées exprimées dans les jeux vidéo.
27a enrichissement personnel, Idées exprimées dans les jeux
c(33,50,51,52)
Les personnes qui pensent que les jeux vidéo sont un facteur d'enrichissement personnel pensent que les jeux vidéo expriment des idées sociales, politiques et morales.
27b intégration sociale idées jeux
c(34,50,51,52)
pas de conclusion
27c Art idées exprimées dans les jeux
c(35,50,51,52)
conclusion difficile

28. Influence passée, des structures existent
c(55,44)
conclusion difficile car représentation approximative

29. Opinions sur les jeux vidéo des structures existent
29a enrichissement personnel, des structures existent
c(33,44)
conclusion difficile
29b intégration sociale, des structures existent
c(34,44)
conclusion difficile
29c Art des structures existent
c(35,44),
conclusion difficile

30. Avis limite d'âge, influence
c(55,31)
conclusion difficile
```{r}
myDatafactor.active <- myDatafactor[1:246,   c(39,43)]

#myDatafactor.active<- subset(myDatafactor.active,  myDatafactor.active$Influencé.par.le.passé..!= "N/A")
summary(myDatafactor.active)

res.mca <- MCA (myDatafactor.active, 2, graph = FALSE)
print(res.mca)

#proportion des variances retenues par les différentes dimensions (axes)
#eig.val <- get_eigenvalue(res.mca)
#head(eig.val)

#visualisation des résultats des individus (bof efficace)
#fviz_mca_ind(res.mca, col.ind = "cos2", gradient.cols = c("#00AFBB", "#E7B800", "#FC4E07"),repel = TRUE, ggtheme = theme_minimal())
# Cos2 des individus
#fviz_cos2(res.mca, choice = "ind", axes = 1:2, top = 20)
# Contribution des individus aux dimensions
#fviz_contrib(res.mca, choice = "ind", axes = 1:2, top = 20)

#visualisation des résultats des variables :
#Les catégories avec un profil similaire sont regroupées.
#Les catégories corrélées négativement sont positionnées sur les côtés opposés de l’origine du graphique (quadrants opposés).
#La distance entre les catégories et l’origine mesure la qualité des catégories. Les points qui sont loin de l’origine sont bien représentés par l’ACM.
#fviz_mca_var(res.mca)

#Création d’un biplot des individus et des variables
fviz_mca_biplot (res.mca, repel = TRUE,ggtheme = theme_minimal())


# extraire les résultats pour les catégories des variables.
var <- get_mca_var(res.mca)

# Coordonnées
#Si une catégorie d’une variable donnée est bien représentée par deux dimensions, la somme des cos2 est proche de 1. Pour certains éléments, plus de 2 dimensions sont nécessaires pour représenter parfaitement les données.
#head(var$coord)
# Colorer en fonction du cos2 (en plus de la visualisation des variables)
#   - les variables à faible valeur de cos2 seront colorées en “white” (blanc)
#   - les variables avec des valeurs moyennes de cos2 seront colorées en “blue” (bleu)
#   - les variables avec des valeurs élevées de cos2 seront colorées en “red” (rouge)
fviz_mca_var(res.mca, col.var = "cos2",gradient.cols = c("#00AFBB", "#E7B800", "#FC4E07"),  repel = TRUE, ggtheme = theme_minimal())

# Cos2: Qualité de représentation des catégories des variables
#head(var$cos2)

# Contributions aux axes
#head(var$contrib)
# Contributions des variables à la dimension 1
fviz_contrib (res.mca, choice = "var", axes = 1, top = 15)
# Contributions des variables à la dimension 2
fviz_contrib (res.mca, choice = "var", axes = 2, top = 15)


# corrélation entre les variables (ici, jeux véhiculent des opinions, dépassement limite d'âge, quand as-tu commencer à jouer) et les axes principaux 
#permet d’identifier les variables les plus corrélées avec chaque axe. Les corrélations au carré entre les variables et les axes sont utilisées comme coordonnées.
#fviz_mca_var (res.mca, choice = "mca.cor",repel = TRUE, ggtheme = theme_minimal ())

# Autre méthode (à éviter selon moi) Les catégories les plus importantes peuvent être mises en évidence sur le graphique comme suit :
#fviz_mca_var(res.mca, col.var = "contrib",gradient.cols = c("#00AFBB", "#E7B800", "#FC4E07"), repel = TRUE, ggtheme = theme_minimal())


#Description des dimensions
#La fonction dimdesc() [FactoMineR] peut être utilisée pour identifier les variables les plus corrélées avec une dimension donnée:
#res.desc <- dimdesc (res.mca, axes = c(1,2))
# Description de la dimension 1
#res.desc[[1]]
# Description de la dimension 2
#res.desc[[2]]
```

Clustering :
        
        Clustering pour variables qualitatives :
        
```{r}
#myDatafactor.active <- myDatafactor[1:246,   c(11,12,13,14,15,16,18,19,20,21,23,43)]

#Clustering pour mettre en relation fréquence (11), type de jeu (12-16), support (18-21), dépassement du temps de jeu (40), difficulté à s'arrêter (43) et incitation à jouer (39)

#myDatafactor.active <- myDatafactor[1:246,   c(11,12,13,14,15,16,18,19,20,21,39,40,43)]

#Clustering de 2eme niveau : étude de la perception des normes (32-35 et 44-52) pour le groupe 1

#myDatafactor <- subset(myDatafactor,  myDatafactor$Jeux.familiaux == "Non" )
#myDatafactor <- subset(myDatafactor,  myDatafactor.$Jeux.mobiles == "Non")
#myDatafactor <- subset(myDatafactor,  myDatafactor$Simulation.sportive == "Non")
#myDatafactor <- subset(myDatafactor,  myDatafactor$Jeux.de.Guerre == "Oui")
#myDatafactor <- subset(myDatafactor,  myDatafactor$Jeux.multijoueurs.en.ligne == "Oui")
#myDatafactor <- subset(myDatafactor,  myDatafactor$Opinions.politiques. != "N/A")
myDatafactor.active <- myDatafactor[, c(12:16,c(44,45,46,47,48))]

#function for calculating Cramer's v pour réaliser la matrice des similarités
cramer <- function(y,x){
 K <- nlevels(y)
 L <- nlevels(x)
 n <- length(y)
 chi2 <- chisq.test(y,x,correct=F)
 print(chi2$statistic)
 v <- sqrt(chi2$statistic/(n*min(K-1,L-1)))
 return(v)
}

#similarity matrix
sim <- matrix(1,nrow=ncol(myDatafactor.active),ncol=ncol(myDatafactor.active))
rownames(sim) <- colnames(myDatafactor.active)
colnames(sim) <- colnames(myDatafactor.active)
for (i in 1:(nrow(sim)-1)){
 for (j in (i+1):ncol(sim)){
 y <- myDatafactor.active[,i]
 x <- myDatafactor.active[,j]
 sim[i,j] <- cramer(y,x)
 sim[j,i] <- sim[i,j]
 }
}
#distance matrix
dissim <- as.dist(1-sim)
#clustering
tree <- hclust(dissim,method="ward.D")
plot(tree) 

#Création de Dummies (tableau d'indicatrices)

library(ade4)
disj <- acm.disjonctif(myDatafactor.active)
print(head(myDatafactor.active))
print(head(disj))

#Création matrice des distances

#Dice index
dice <- function(m1,m2){
 return(0.5*sum((m1-m2)^2))
}
#Dice index matrix
d2 <- matrix(0,ncol(disj),ncol(disj))
for (j in 1:ncol(disj)){
 for (jprim in 1:ncol(disj)){
 d2[j,jprim] <- dice(disj[,j],disj[,jprim])
 }
}
colnames(d2) <- colnames(disj)
rownames(d2) <- colnames(disj)
#transform the matrix in a R ‘dist’ class
d <- as.dist(sqrt(d2))

#cluster analysis on indicator variables
arbre.moda <- hclust(d,method="ward.D2")
# Mise en forme : on attribue 3 catégories, une épaisseur de trait pour ces catégories et un type de traits
arbre.moda <- arbre.moda %>%
          color_branches(k = 5) %>%
          set("branches_lwd", c(0.5,1,1.1)) %>%
          set("branches_lty", c(1,2,1))
plot(arbre.moda,)
plot(arbre.moda,horiz=T,cex.lab = .5)
#arbre.moda <- set(arbre.moda, "labels_cex", 0.5)

```

